臺灣高雄地方法院刑事判決　　　　　　　　　　　　 九十年度訴字第二九一號
　　公　訴　人　臺灣高雄地方法院檢察署檢察官
　　被　　　告　甲○○
右列被告因毒品危害防制條例案件，經檢察官提起公訴（九十年度毒偵字第四七一九
號），及移送併案審理（九十年度毒偵字第五五四六號、九十年度毒偵字第五五四八
號），本院判決如左：
    主  文
甲○○連續施用第一級毒品，處有期徒刑拾月。
    事  實
一、甲○○前因施用毒品案件，經本院裁定送觀察、勒戒後，認有繼續施用毒品之傾
    向，再由本院以八十七年毒聲字第三六七八號裁定令入強制戒治處所施以強制戒
    治，嗣因停止戒治交付保護管束期滿，業經臺灣高雄地方法院檢察署檢察官民國
    八十八年十二月七日，以八十八年度戒毒偵字第三九六號不起訴處分確定。復因
    施用第一級毒品案件，經檢察官聲請本院以八十九年度毒聲字第八九八八號裁定
    送強制戒治，於戒治期間其成效經評定為合格，無繼續戒治之必要，經本院以九
    十年度毒聲字第二五三一號裁定停止戒治，所餘戒治期間命付保護管束，其所犯
    施用毒品案件，經本院以九十年度訴字第三一九號判處有期徒刑七月，經上訴臺
    灣高等法院高雄分院後，於九十年七月二十六日上訴駁回確定。甲○○於保護管
    束期間內，復基於施用第一級毒品之概括犯意，自九十年九月二十日起至同年十
    月二十九日止，在高雄市小港區臨海新村一一七號自宅，以將第一級毒品海洛因
    摻入香菸內吸食之方式，每隔一天施用一次，嗣於九十年九月二十日、同年十月
    二十三日、同年十月二十九日，分別經臺灣高雄地方法院檢察署觀護人及警員採
    尿查獲。
二、案經臺灣高雄地方法院檢察署觀護人室向臺灣高雄地方法院檢察署檢察官檢舉偵
    查起訴暨移送併案審理。
    理  由
一、右述事實業據被告甲○○供承不諱，而被告於九十年九月二十日、同年十月二十
    三日、同年十月二十九日經採集尿液送驗，結果均呈嗎啡陽性反應，有臺灣高雄
    地方法院檢察署受保護管束人尿液檢體監管紀錄表、臺灣檢驗科技股份有限公司
    濫用藥物實驗室九十年十月二日編號KＺ000000000000號濫用藥物尿
    液檢驗報告、高市警局新興分局煙毒尿液送驗登記代碼對照簿、高雄市立凱旋醫
    院九十年十一月六日高市凱醫檢字第○○二七七號煙毒尿液檢驗成績書、高雄市
    政府警察局小港分局嫌疑人尿液代碼姓名對照表、高雄市立凱旋醫院九十年十一
    月十二日高市凱醫檢字第○○二八五號煙毒尿液檢驗成績書各乙份可憑，而按依
    醫學臨床實驗及根據英國藥學會出版之文獻IsolationandIndentificationofDru
    gs乙書第二九三頁載明：海洛因經注射入人體後，在體內迅速水解成6-Monoacet
    yImorphine，再緩緩繼續水解成嗎啡，然後再循嗎啡之代謝方式排出，同書第四
    三一～四三二頁並載有：嗎啡經注射入人體後，約百分之五十以上於八小時內自
    尿中排出，至二十四小時排出約百分之九十，但四十八小時後仍有微量可檢出等
    語。此外，按通常健康成人一次注射嗎啡十五公絲，而以現行採用蟻醛酸試液及
    鉬鋑銨酸試液檢檢驗其尿液時，注射後八小時內所排尿液易於檢出；八小時至二
    十四小時，視其取尿時間及尿量多寡，可能檢出；至二十四小時以後所排之尿液
    ，用上述方法已難檢出，亦據行政院衛生署藥物食品檢驗局七十三年十一月三十
    日 (73)藥檢壹字第○三○二二一號函釋在案，是被告之自白堪信與事實相符，
    其確有連續施用第一級毒品之犯行無疑。再被告前因施用毒品案件，經本院裁定
    送觀察、勒戒後，認有繼續施用毒品之傾向，再由本院以八十七年毒聲字第三六
    七八號裁定令入強制戒治處所施以強制戒治，嗣因停止戒治交付保護管束期滿，
    由臺灣高雄地方法院檢察署檢察官民國八十八年十二月七日，以八十八年度戒毒
    偵字第三九六號不起訴處分確定。復因施用第一級毒品案件，經檢察官聲請本院
    以八十九年度毒聲字第八九八八號裁定送強制戒治，於戒治期間其成效經評定為
    合格，無繼續戒治之必要，經本院以九十年度毒聲字第二五三一號裁定停止戒治
    ，所餘戒治期間命付保護管束，其所犯施用毒品案件，經本院以九十年度訴字第
    三一九號判處有期徒刑七月，經上訴臺灣高等法院高雄分院後，於同年七月二十
    六日上訴駁回確定之事實，有上開不起訴處分書、判決書及臺灣高等法院被告全
    國前案紀錄表與臺灣高雄地方法院檢察署刑案資料查註記錄表各一份在卷可稽。
    其在不起訴處分確定後五年內再犯毒品危害防制條例第十條之罪，所為與毒品危
    害防制條例第二十三條第二項之規定相符，應予依法論科。
二、按毒品危害防制條例所謂「再犯」或「三犯」者而言，非以行為為準，從而二犯
    施用毒品者，於停止戒治付保護管束期間，又施用毒品被查獲時，因二犯之強制
    戒治程序尚未終結，自不得視為三犯，有最高法院九十年度臺非字第二七九號判
    決意旨可參，是以被告上開所為係於不起訴處分後五年內再犯施用毒品罪，併予
    敘明。
三、次按犯毒品危害防制條例第十條之罪，經觀察勒戒後，有繼續施用毒品之傾向者
    ，應由檢察官聲請法院裁定令入戒治處所施以強制戒治，強制戒治期滿或交付保
    護管束期滿，應由檢察官為不起訴處分。經不起訴處分後五年內再犯第十條之罪
    ，即不適用前項之規定（即應由檢察官偵查起訴），毒品危害防制條例第二十三
    條第二項定有明文。又海洛因為毒品危害防制條例第二條第二項第一款所明定之
    第一級毒品，核被告所為，係犯同條例第十條第一項之施用第一級毒品罪。被告
    所為先後數次施用第一級毒品之行為，時間緊接，且反覆為之，觸犯同一罪名之
    罪，顯係基於概括犯意為之，應依連續犯規定論以一罪，並加重其刑；其連續施
    用第一級毒品前連續持有第一級毒品之行為，本應論以連續持有之罪，惟各該次
  持有毒品之低度行為均為其後施用毒品之高度行為所吸收，不另論罪。併案部分
    雖未據公訴人起訴，然該部分事實與公訴人起訴之犯罪事實具有連續犯之裁判上
    一罪關係，為起訴效力所及，本院自應予以審究。審酌被告施用足以導致精神障
    礙、性格異常，甚至造成生命危險之毒品，戕害一己之身體健康，所為尚未害及
    他人，犯後態度良好等一切情狀，量處如主文所示之刑，以資懲儆。
四、至被告於九十年十月二十九日為警查獲之日所採尿液，呈甲基安非他命陽性反應
    ，涉嫌施用第二級毒品部分，未據公訴人起訴，且與本件起訴被告施用海洛因之
    犯行，犯意個別、行為互殊，並無裁判上一罪之關係，本院不得併予審究，應由
    公訴人另行偵辦，附此敘明。
據上論斷，應依刑事訴訟法第二百九十九條第一項前段，毒品危害防制條例第十條第
一項、第二十三條第二項，刑法第十一條前段、第五十六條，判決如主文。
中      華      民      國      九十一      年    三    月    二十一    日
                                  臺灣高雄地方法院刑事第四庭
                                        審判長法官    黃建榮
                                              法官  楊國祥
                                              法官    莊珮君
右正本證明與原本無異。
如不服本判決，應於判決送達後十日內，向本院提出上訴狀。
                                            書記官    王高山
中    華    民    國      九十一      年      三      月      二十一    日
